---
title: "Minimum wages and employment: A case study of the fast food industry in New Jersey and Pennsylvania"
author: "Verena Brufatto, Claudia Manili, Luca Messina, Alessandro Villa"
date: \today
output: ioslides_presentation
    
always_allow_html: true
---

```{r setup, include=FALSE}
knitr::opts_chunk$set(echo = TRUE)

library(plotly)

data <- readr::read_csv("https://docs.google.com/uc?id=10h_5og14wbNHU-lapQaS1W6SBdzI7W6Z&export=download")

```


## Introduzione

- Il salario minimo del New Jersey passa da \$4.25 a \$5.05 l'ora in data 01/04/1992.
- Si utilizzano i dati di 410 ristoranti di fast-food prima e dopo la manovra per valutarne l'impatto. 
- Si confronta la crescita dell'occupazione nei ristoranti del New Jersey (treatment group) con quella dei ristoranti in Pennsylvania (control group).
- Si confronta inoltre la crescita dell'occupazione in ristoranti del New Jersey con salari alti (> \$5) e bassi. 
- Gli autori non trovano evidenza di un calo nell'occupazione causato dall'aumento del salario minimo. 

## Sintesi

Variabile              | Descrizione
--------------------   | ------------------------------------------------------------
Treatment (T)          | Variazione del salario minimo del New Jersey in aprile 1992 
Outcome (Y)            | Occupazione
Identification         | Difference in differences
Treatment group (P)    | New Jersey
Control group (S)      | Pennsylvania
Time 1                 | Febbraio 1992
Time 2                 | Novembre 1992


## Grafico 1

```{r eval=T, echo=F, include=T, message=F, warning=F, fig.width= 10}

x_st_wage_before_nj <- 
  data$x_st_wage_before[data$d_nj == 1]
x_st_wage_before_pa <- 
  data$x_st_wage_before[data$d_pa == 1]

# Plotly histogram  
xbins <- list(start=4.20, end=5.60, size=0.1)

p <- plot_ly(alpha = 0.6) %>%
  add_histogram(x = x_st_wage_before_nj, 
                xbins = xbins,
                histnorm = "percent", 
                name = "Wage Before (New Jersey)") %>%
  add_histogram(x = x_st_wage_before_pa, 
                xbins = xbins,
                histnorm = "percent",
                name = "Wage Before (Pennsylvania)") %>%
  layout(barmode = "group", title = "February 1992",
         xaxis = list(tickvals=seq(4.25, 5.55, 0.1),
                      title = "Wage in $ per hour"),
         yaxis = list(range = c(0, 50)),
         margin = list(b = 100, 
                       l = 80, 
                       r = 80, 
                       t = 80, 
                       pad = 0, 
                       autoexpand = TRUE))

p


```


