---
title: "Minimum wages and employment: A case study of the fast food industry in New Jersey and Pennsylvania"
author: "Verena Brufatto, Claudia Manili, Luca Messina, Alessandro Villa"
date: \today
output: 
  beamer_presentation:
    colortheme: "dolphin"
    fonttheme: "structurebold"
    
always_allow_html: true

header-includes:
- \usepackage{fourier} 
- \usepackage{array}
- \usepackage{booktabs}
- \usepackage{longtable}
- \usepackage{array}
- \usepackage{multirow}
- \usepackage{wrapfig}
- \usepackage{float}
- \usepackage{colortbl}
- \usepackage{pdflscape}
- \usepackage{tabu}
- \usepackage{threeparttable}
- \usepackage{threeparttablex}
- \usepackage[normalem]{ulem}
- \usepackage{makecell}
- \usepackage{xcolor}
---

```{r setup, include=FALSE}
knitr::opts_chunk$set(dev = 'pdf')

library(plotly)
library(kableExtra)

path = "C:/Users/uga05338/Desktop/Master Unimi/2 trimestre/Economic and Financial Time Series/Florio/rmd"

load(paste0(path, "/results.RData"))

```


## Introduzione

- Il salario minimo del New Jersey passa da \$4.25 a \$5.05 l'ora in data 01/04/1992.
- Si utilizzano i dati di 410 ristoranti di fast-food prima e dopo la manovra per valutarne l'impatto. 
- Si confronta la crescita dell'occupazione nei ristoranti del New Jersey (treatment group) con quella dei ristoranti in Pennsylvania (control group).
- Si confronta inoltre la crescita dell'occupazione in ristoranti del New Jersey con salari alti (> \$5) e bassi. 
- Gli autori non trovano evidenza di un calo nell'occupazione causato dall'aumento del salario minimo. 

## Sintesi

Variabile              | Descrizione
--------------------   | ------------------------------------------------------------
Treatment              |  \makecell{Variazione del salario minimo \\ del New Jersey in aprile 1992} 
Outcome                | Occupazione
Identification         | Difference in differences
Treatment group        | New Jersey
Control group          | Pennsylvania
Before                 | Febbraio 1992
After                  | Novembre 1992

## Difference in differences

$y = \beta_0 + \beta_1 T + \beta_2 S + \beta_3 (TS) + \varepsilon$

dove 

- $T = 1$ se $t = After$
- $S = 1$ se $s = NJ$

## Difference in differences

$y_{st}$       | s = 2             | s = 1             |  Difference
-------------- | ----------------- | ----------------- | ----------------------
$t = 2$        | $y_{22}$          | $y_{12}$          | $y_{12} - y_{22}$
$t = 1$        | $y_{21}$          | $y_{11}$          | $y_{11} - y_{21}$
Change         | $y_{21} - y_{22}$ | $y_{11} - y_{22}$ | $(y_{11} - y_{21})$ - $(y_{12} - y_{22})$

Effetto del trattamento: 
$\beta_3 = (y_{11} - y_{21}) - (y_{12} - y_{22})$

## Campione di ristoranti in $T_2$

```{r eval=T, echo=F, include=T, message=F, warning=F}


table1 %>%
  kbl(caption = "", booktabs = T, linesep = "") %>%
  kable_styling() 

```


## Distribuzione dei salari in $T_1$

```{r eval=T, echo=F, include=T, message=F, warning=F, out.height="180%", out.width="170%"}

x_st_wage_before_nj <- dat_NJ$wage_st
x_st_wage_before_pa <- dat_PA$wage_st

xbins <- list(start=4.20, end=5.60, size=0.1)

p <- plot_ly(alpha = 0.6, width = 800, height = 800) %>%
  add_histogram(x = x_st_wage_before_nj, 
                xbins = xbins,
                histnorm = "percent", 
                name = "Wage Before (New Jersey)") %>%
  add_histogram(x = x_st_wage_before_pa, 
                xbins = xbins,
                histnorm = "percent",
                name = "Wage Before (Pennsylvania)") %>%
  layout(barmode = "group", title = "February 1992",
         xaxis = list(tickvals=seq(4.25, 5.55, 0.1),
                      title = "Wage in $ per hour"),
         yaxis = list(range = c(0, 50)),
         margin = list(b = 100, 
                       l = 80, 
                       r = 80, 
                       t = 80, 
                       pad = 0, 
                       autoexpand = T))

p


```


## Distribuzione dei salari in $T_2$

```{r eval=T, echo=F, include=T, message=F, warning=F, out.height="180%", out.width="170%"}

# WAGE AFTEER
  x_st_wage_after_nj <- dat_NJ$wage_st2
  x_st_wage_after_pa <- dat_PA$wage_st2

  xbins <- list(start=4.20,
                end=5.60,
                size=0.1)
  p <- plot_ly(alpha = 0.6, width = 800, height = 800) %>%
    add_histogram(x = x_st_wage_after_nj, 
                  xbins = xbins,
                  histnorm = "percent", 
                  name = "Wage After (New Jersey)") %>%
    add_histogram(x = x_st_wage_after_pa, 
                  xbins = xbins,
                  histnorm = "percent",
                  , name = "Wage After (Pennsylvania)") %>%
    layout(barmode = "group", title = "November 1992",
           xaxis = list(tickvals=seq(4.25, 5.55, 0.1),
                        title = "Wage in $ per hour"),
             yaxis = list(range = c(0, 100)),
           margin = list(b = 100, 
                          l = 80, 
                          r = 80, 
                          t = 80, 
                          pad = 0, 
                          autoexpand = TRUE))
  p

```


```{r eval=T, echo=F, include=T, message=F, warning=F, out.height="180%", out.width="170%"}

# WAGE AFTEER
  x_st_wage_after_nj <- dat_NJ$wage_st2
  x_st_wage_after_pa <- dat_PA$wage_st2

  xbins <- list(start=4.20,
                end=5.60,
                size=0.1)
  p <- plot_ly(alpha = 0.6, width = 800, height = 800) %>%
    add_histogram(x = x_st_wage_after_nj, 
                  xbins = xbins,
                  histnorm = "percent", 
                  name = "Wage After (New Jersey)") %>%
    add_histogram(x = x_st_wage_after_pa, 
                  xbins = xbins,
                  histnorm = "percent",
                  , name = "Wage After (Pennsylvania)") %>%
    layout(barmode = "group", title = "November 1992",
           xaxis = list(tickvals=seq(4.25, 5.55, 0.1),
                        title = "Wage in $ per hour"),
             yaxis = list(range = c(0, 100)),
           margin = list(b = 100, 
                          l = 80, 
                          r = 80, 
                          t = 80, 
                          pad = 0, 
                          autoexpand = TRUE))
  p

```

## Table 2

```{r eval=T, echo=F, include=T, message=F, warning=F}

tab = round(table2, 2)

knitr::kable(tab,
             format="latex", 
             booktabs = T, 
             linesep = "", 
             caption = "", 
             longtable=T)%>%

kable_styling(full_width = F,
              font_size=5) %>%
  
group_rows("Distribution of stores (%)", 1, 5) %>%
group_rows("Means in T1", 6, 12) %>%
group_rows("Means in T2",13, nrow(tab)) %>%

row_spec(0, bold = T)  %>%
column_spec(2:(nrow(tab)+1), width = "5em")

```

## Table 3

```{r eval=T, echo=F, include=T, message=F, warning=F}

tab = round(table3, 2)

knitr::kable(t(tab),
             format="latex", 
             booktabs = T, 
             linesep = "", 
             caption = "", 
             longtable=T)%>%

kable_styling(full_width = F,
              font_size=5) %>%
  
group_rows("Stores by state", 1, 3) %>%
group_rows("Stores in NJ", 4, 6) %>%
group_rows("Difference within NJ",7, 8) %>%

row_spec(0, bold = T)  %>%
column_spec(2:(nrow(tab)+1), width = "5em")

```
